Contatos

juanresch@gmail.com GitHub: <u>Acesse aqui</u> Linkedin: <u>Acesse aqui</u> +55 (21) 98385-1605

Educação

ETER - Escola Técnica Estadual República.

Curso: Informática Início: Fev 2018 Término: Nov 2020

LínguasPortuguês - Nativo Inglês - Nível B1

Juan Resch de Moraes Lapas Desenvolvedor Fullstack

Resumo

Sou desenvolvedor de software com 3 anos de experiência. Trabalho com JavaScript (TypeScript). Tenho experiência em sistemas bancários (BaaS), e-commerce, educacional, tenho experiencia com o processo de publicação de sistemas em nuvem e de aplicativos em lojas como App Store e Play Store, também tenho habilidades com Java.

Objetivo

Busco uma oportunidade como desenvolvedor Fullstack ou Backend onde posso aplicar meus conhecimentos e contribuir com o desenvolvimento de produtos de alta qualidade visando um ambiente colaborativo e ágil.

Experiência

Desenvolvedor Backend | Verteal Abril 2024 ~ Agosto 2024

Fiz parte da equipe de desenvolvimento backend. Desenvolvi um sistema para automatizar campanhas de uma empresa que presta diversos tipos de serviços de tecnologia como marketing digital e mídias digitais para o mundo todo. Esse sistema proporcionou à empresa uma melhoria significativa na produtividade afetando positivamente centenas de parceiros e clientes.

Tags: TypeScript, NestJS, Clean Architecture, Postgres, AWS, Digital Ocean.

Desenvolvedor Fullstack | Ajiopay Instituição de Pagamentos Jan 2024 ~ Abr 2024

Atuei como desenvolvedor fullstack, trabalhando em um produto BaaS white-label para diversos clientes da empresa, e também desenvolvi um app white-label. Implementei integrações bancárias como Pix, Boleto, TED, P2P, taxas e gerenciamento de contas, entre outros.

Tags: TypeScript, React, React Native, Fastify, Postgres, Prisma, Digital Ocean, Delbank API.

Desenvolvedor Fullstack | Simplelivery Jun 2023 ~ Dez 2023

Desenvolvi um software como serviço (SaaS) completo para automatizar estabelecimentos de fast-food com cardápios digitais integrados com um modelo de assinatura mensal e anual.

Tags: TypeScript, Next.js, React, React Native, Express.js, Postgres, Prisma, AWS, Stripe.

Desenvolvedor de Software | Raion Software House Fev 2021 ~ Jun 2023

Atuei como desenvolvedor fullstack em diversos projetos.

A empresa funcionava sob demanda, trabalhei em aplicativos e sites de vários tipos: landing pages, plataforma de cursos, controle financeiro, sistema educacional etc. Foi onde adquiri sólidos conhecimentos como desenvolvedor de software.

Tags: TypeScript, JavaScript, CSS, HTML, TailwindCSS, Next.js, React, React Native, Express.js, NestJS, Postgres, Prisma, AWS, Stripe.